臺灣雲林地方法院刑事判決　　　　　　　 94年度訴字第524號
公　訴　人　臺灣雲林地方法院檢察署檢察官
被　　　告　甲○○
　　　　　　　　　　　號
上列被告因違反毒品危害防制條例案件，經檢察官提起公訴（93
年度毒偵字第1507號、94年度毒偵字第431 號），被告就被訴事
實為有罪之陳述，經本院合議庭裁定依簡式審判程序審理，本院
判決如下：
    主  文
甲○○連續施用第一級毒品，處有期徒刑柒月；又施用第二級毒
品，處有期徒刑月；應執行有期徒刑玖月。
    事  實
一、甲○○前分別因施用第二級及第一級毒品案件，先後二次經
    觀察、勒戒後，均認無繼續施用毒品之傾向，於民國88年8
    月2 日、92年12月30日予以釋放，並由臺灣彰化地方法院檢
    察署檢察官及臺灣雲林地方法院檢察署檢察官分別於88年8
    月20日以88年度毒偵字第145 號及92年12月30日以92年度毒
    偵字第911 號為不起訴處分確定。詎其猶不知悔改，復基於
    施用第一級毒品海洛因之概括犯意，自93年10月初某日起至
    94 年1月18日止，在雲林縣土庫鎮○○里○ 鄰○○路66之17
    號住處，以將海洛因摻入香菸中點燃後吸食之方式，連續施
    用第一級毒品海洛因多次；另基於施用第二級毒品之犯意，
    於93年10月22日23時10分許，在雲林縣虎尾鎮○○路與文化
    路之「變色龍遊藝場」之廁所內，以燒烤方式施用第二級毒
    品安非他命1 次。嗣分別於(一)93年10月22日23時10分許，因
    騎車牌號碼MKC-643 號贓車，為警在雲林縣虎尾鎮○○路○
    段與文化路口查獲，並對其採尿送驗，結果呈嗎啡陽性及甲
    基安非他命陽性反應；(二)於94年1 月19日因竊盜案件被解送
    臺灣雲林第二監獄執行，經獄方對其採尿送驗後，結果呈嗎
    啡陽性反應，因而查獲上情。
二、案經雲林縣警察局虎尾分局報請暨臺灣雲林第二監獄函請臺
    灣雲林地方法院檢察署檢察官偵查起訴。
    理  由
一、程序方面：
　  起訴書上記載施用安非他命2 次之犯罪事實，對照該起訴書
    證據清單欄之待證事實係「被告坦承施用第二級毒品安非他
    命」、所犯法條欄內「無連續犯」之記載，及觀之被告於偵
    查時供稱：僅施用過1 次等語（參見93毒偵1507號卷第22頁
    ），而公訴檢察官於本院審理時就此部分並已表明係屬誤載
    ，本院自應更正該部分之犯罪事實，予以審理。
二、認定犯罪事實所根據的證據及理由：
  (一)被告甲○○之自白。
  (二)雲林縣警察局虎尾分局查獲煙毒、麻管嫌犯尿液送檢真實姓
    名對照表、雲林縣衛生局94年1 月24日檢體編號00000000-0
    號之煙毒尿液檢驗成績書（93年10月23日採尿）、臺灣雲林
    看守所附設勒戒處所受觀察勒戒人尿液採集作業確認書、檢
    體採收紀錄表、詮昕科技股份有限公司濫用藥物尿液檢驗報
    告（94年1 月19日採尿）各1 件。足以證明被告於93年10月
    24日所採集其親排之尿液，呈嗎啡及及甲基安非他命陽性反
    應，而94年1 月19日所採集其親排之尿液，呈嗎啡陽性反應
    。
  (三)臺灣雲林地方法院檢察署92年度毒偵字第911 號不起訴處分
    書、臺灣雲林地方法院檢察署刑事資料查註紀錄表、全國施
    用毒品案件紀錄表、受觀察勒戒人毒品及前科紀錄簡列表、
    臺灣雲林地方法院被告院內索引卡紀錄表及臺灣高等法院被
    告前案紀錄表各1 件。足以證明被告前因施用毒品，經觀察
    、勒戒執行完畢釋放後，5 年內再犯上開連續施用第一級毒
    品，及施用第二級毒品之罪。
三、論罪科刑的理由：
  (一)按海洛因及安非他命分別為毒品危害防制條例第2 條第2 項
    第1 款、第2 款所定之第一級及第二級毒品，不得非法持有
    、施用。核被告甲○○所為，係犯毒品危害防制條例第10條
    第1 項施用第一級毒品罪及同條第2 項施用第二級毒品罪。
  (二)被告持有海洛因及安非他命行為，為施用之高度行為所吸收
    ，均不另論罪。
  (三)被告多次施用第一級毒品海洛因之行為，時間緊接，犯罪構
    成要件相同，顯係基於概括犯意反覆為之，為連續犯，應依
    刑法第56條之規定論以連續施用第一級毒品之一罪，並依法
    加重其刑。
  (四)被告所犯上開連續施用第一級毒品及施用第二級毒品之2 罪
    間，犯意各別，罪名互異，應予分論併罰。
  (五)爰審酌被告正值年少，竟不思進取，前因施用毒品犯行經法
    院觀察、勒戒執行完畢，猶不知警惕，再犯本件施用毒品之
    罪，亟待矯治，而施用毒品係屬自戕行為並未損害他人，及
    其父母離異於國中畢業即工作賺錢，於工作時認識不好朋友
    ，方施用毒品，惟現從事鐵工，有正當工作，目前已無施用
    毒品，希望有自新機會，及其於犯罪後坦承犯行，犯罪後態
    度尚佳等一切情狀，分別量處如主文所示之刑，併合併定其
    應執行刑示懲。
  (六)至於扣案之安非他命殘渣袋1 個，非被告所有，而係綽號「
    黑仔」的，業經其於警詢及本院審理時供明在卷，且該殘渣
    袋並無證據足以證明其內殘留有毒品反應，本院依法無從為
    沒收或沒收銷燬之諭知，附此敘明。
四、適用之法律：
  (一)刑事訴訟法第273 條之1 第1 項、第299 條第1 項前段。
  (二)毒品危害防制條例第10條第1 項、第2 項，刑法第11條前段
    、第56條、第51條第5款。
本案經檢察官姜智仁到庭執行職務。
中　　華　　民　　國　　94　　年　　8 　　月　　18　　日
                  刑事第四庭    法  官  李淑惠
以上正本證明與原本無異。
如不服本判決應於送達後10日內向本院提出上訴狀。
                                書記官　徐基典
中　　華　　民　　國　　94　　年　　8 　　月　　18　　日
附錄論罪法條
毒品危害防制條例第10條
施用第一級毒品者，處六月以上五年以下有期徒刑。
施用第二級毒品者，處三年以下有期徒刑。
